臺北高等行政法院判決　　　　　　　　　　　　　　　九十年度簡字第七七○九號
　　原　　　告　蔡瑞發即聯亞水電材料行
　　被　　　告　臺北縣政府稅捐稽徵處（原臺北縣稅捐稽徵處）
　　代　表　人　甲○○（處長）住台北縣板橋市○○路○段一四三號
　　訴訟代理人　乙○○
右當事人間因違反營業稅法罰鍰事件，原告不服財政部中華民國九十年五月九日台財
訴字0000000000號訴願決定，提起行政訴訟。本院判決如左：
　　主  文
原告之訴駁回。
訴訟費用由原告負擔。
　　事  實
一、事實概要：緣原告將其申領之民國（下同）八十七年二月份統一發票字軌號碼：
    ＬＸ00000000號至ＬＸ00000000號轉供永崴實業有限公司（以
    下簡稱永崴公司）使用，及ＬＸ00000000號至ＬＸ00000000號
    轉供新幹線車業有限公司（以下簡稱新幹線公司）使用，案經被告查獲，取具說
    明書附案審理違章成立，爰依營業法第四十七條第二款規定處罰鍰新台幣（以下
    同）九、○○○元。原告不服，申請復查，未獲變更，提起訴願，亦遭駁回，遂
    提起本件行政訴訟。
二、兩造聲明：
　(一)原告聲明：訴願決定及原處分均撤銷，並命被告准予處罰鍰三，○○○元。
　(二)被告聲明：駁回原告之訴。
三、兩造爭點：被告依營業法第四十七條第二款規定，處原告罰鍰新台幣（以下同）
              九、○○○元，是否適法？
　(一)原告主張之理由：（原告未於準備程序期日到場，依其訴狀所載）
    1.本件原委所造成的錯誤，並非原告之授意或蓄意轉供發票給永葳公司和新幹線
      公司使用，關鍵在於原告每期使用統一發票本數較多，且委託記帳業者代理發
      票統一購買，會計事務所人員一時疏忽，誤將原告的發票轉發給永崴公司和新
      幹線公司使用，有會計事務所之切結書為憑。原告主張，本件發生錯誤之原因
      ，即非原告犯意，又非累犯、連續犯犯錯行為，原告與永葳公司同屬同樣情節
      ，係單純由會計事務所人員購買發票再轉發給各公司使用之過程所造成的錯誤
      。被告對相同案件所發生之同樣錯誤卻有不同之罰鍰處分，永崴公司等罰三、
      ○○○元，原告卻罰九、○○○元，顯然不合公平情理。
    2.另財政部認原告於發票使用前未檢查與申購發票號碼是否一致，才會產生發票
      誤轉他人使用乙節，原告就此所致錯誤原因，前已詳述，乃是原告委託由會計
      事務所統一購買，原告根本無資料核對。原告與永葳公司同遭被告處分，同樣
      於八十七年七月七日被告發函查核始發現違章事實，然被告對相同案情卻為不
      同罰鍰，實令原告不服。
　(二)被告主張之理由：
    1.按「納稅義務人，有左列情形之一者，除通知限期改正或補辦外，處一千元以
      上一萬元以下罰鍰；逾期仍未改正或補辦者，得連續處罰，並得停止其營業：
      一、．．．二、將統一發票轉供他人使用者。」為營業稅法第四十七條第二款
      所明定。
    2.本件原告將申領之八十七年二月份統一發票轉供永崴公司、新幹線公司使用，
      案經被告查獲，取具說明書附案審理違章成立，爰依營業法第四十七條第二款
      規定處罰鍰九、○○○元。原告不服，主張將統一發票轉供永崴公司使用，係
      記帳事務所分發客戶時，一時疏忽，分配錯誤，惟永崴公司罰鍰三、○○○元
      ，原告卻要罰九、○○○元，似有欠公平，請准予處罰三、○○○元云云。申
      經被告復查決定，以原告將申領之八十七年二月份統一發票字軌號碼：ＬＸ0
      0000000號至ＬＸ00000000號轉供永崴公司使用，及ＬＸ00
      000000號至ＬＸ00000000號轉供新幹線公司使用，原告說明書
      亦坦承不諱，此有原告七月三十一日說明書、統一發票購買明細表等資料附卷
      可稽，違章事實洵堪認定。原告雖主張係會計師事務所一時疏忽將發票分配錯
      誤所造成，惟其除將發票轉供永崴公司使用外，尚轉供與新幹線公司使用，與
      被告裁罰永崴公司之違章情節並非相同，且原告於發票使用前未檢查與申購發
      票號碼是否一致，致發票誤轉供他人使用。另現行類似案件均以是否於原處分
      機關查核前自動報備為違章情節較輕微之依據，原告於被告所屬中和分處八十
      七年七月七日發函調查後始察覺違章，而非自動報備，核非屬違章情節輕微，
      參照「稅務違章案件裁罰金額或倍數參考表」規定仍應處罰鍰九、○○○元，
      茲原告仍執前詞爭執，自難認為有理由，本件原處分應予維持。
　　理  由
一、按「納稅義務人，有左列情形之一者，除通知限期改正或補辦外，處一千元以上
    一萬元以下罰鍰；逾期仍未改正或補辦者，得連續處罰，並得停止其營業：二、
    將統一發票轉供他人使用者。」營業稅法第四十七條第二款定有明文。
二、查本件原告將委由張家興事務所申領之八十七年二月份統一發票轉供永崴公司、
    新幹線公司使用，案經被告查獲，取具說明書附案審理違章成立等情，有張家興
    事務所統購發票編領錯誤對照表、原告七月三十一日說明書、統一發票購買明細
    表、原處分書、訴願決定書等附於原處分卷可稽，且為兩造所不爭執，堪信為真
    實。
三、原告主張將統一發票轉供永崴公司使用，係記帳事務所分發客戶時，一時疏忽，
    分配錯誤，惟永崴公司罰鍰三、○○○元，原告卻要罰九、○○○元，似有欠公
    平，請准予處罰三、○○○元云云。但查，原告除將申領之八十七年二月份統一
    發票字軌號碼：ＬＸ00000000號至ＬＸ00000000號轉供永崴公
    司使用，且將ＬＸ00000000號至ＬＸ00000000號轉供新幹線公
    司使用，且未依一般使用統一發票之常軌即依票號循序使用，而係跳號使用。另
    原告於發票使用前未檢查與申購發票號碼是否一致，致發票誤轉供他人使用，自
    難辭過失之責至明，而其違章情節核與永崴公司之違章情節並非相同。又類似案
    件均以是否於原處分機關查核前自動報備為違章情節較輕微之依據，原告於被告
    所屬中和分處八十七年七月七日發函調查後始察覺違章，而非自動報備，核非屬
    違章情節輕微，被告參照「稅務違章案件裁罰金額或倍數參考表」規定仍應處罰
    鍰九、○○○元，自屬有據。
四、綜合上述，原告於使用發票前未檢視申領之統一發票與其申購者是否一致，致記
    帳事務所誤發其他兩家公司使用而不自知，迨被告所屬中和分處調查後始察覺違
    章，被告依營業稅法第四十七條第二款，參酌「稅務違章案件裁罰金額或倍數參
    考表」規定，裁處罰鍰九千銀元，裁量並未逾越或濫用，並無不合，訴願決定予
    以維持，亦無違誤，原告徒執前詞，訴請撤銷，為無理由，應予駁回。
據上論結，本件原告之訴為無理由，爰依行政訴訟法第九十八條第三項前段，判決如
主文。
中　　華　　民　　國　　　九十一　　年　　　五　　　　月　　　十　　　　日
                    　　　　　　 臺北高等行政法院  第六庭
                                　　　　　　　　　 法  官　闕銘富
右為正本係照原本作成。
本件以訴訟事件所涉及之法律見解具有原則性者為限，始得於本判決送達後二十日內
向本院提出上訴狀（須按他造人數附繕本），並經最高行政法院許可後方得上訴。
中　　華　　民　　國　　　九十一　　年　　　五　　　　月　　　十三　　　日
            　　　　　　　　　　　　　　    　     書記官　吳芳靜
